臺灣高等法院刑事判決
上　訴　人
即　被　告　廉永福
上列上訴人即被告因違反毒品危害防制條例案件，不服臺灣臺北
地方法院100 年度訴字第844 號，中華民國100 年8 月22日第一
審判決（起訴案號：臺灣臺北地方法院檢察署100 年度毒偵字第
1904號），提起上訴，本院判決如下：
    主  文
上訴駁回。
    理  由
一、依刑事訴訟法第350條、第361條、第362條、第367條規定，
    不服地方法院之第一審判決而上訴者，須提出上訴書狀，並
    應敘述具體理由，為上訴必備之程式；其所提出之書狀未敘
    述上訴理由，或僅曾以言詞陳述上訴理由者，均應於上訴期
    間屆滿後20日內補提理由書於第一審法院。第一審法院經形
    式審查，認逾期未補提上訴理由者，應定期間先命補正；逾
    期未補正者，為上訴不合法律上之程式，應以裁定駁回。倘
    已提出上訴理由，但所提非屬具體理由者，則由第二審法院
    以上訴不合法律上之程式，判決駁回。而所謂具體理由，必
    係依據卷內既有訴訟資料或提出新事證，指摘或表明第一審
    判決有何採證認事、用法或量刑等足以影響判決本旨之不當
    或違法，而構成應予撤銷之具體事由，始克當之（例如：依
    憑證據法則具體指出所採證據何以不具證據能力，或依憑卷
    證資料，明確指出所為證據證明力之判斷如何違背經驗、論
    理法則）；倘僅泛言原判決認定事實錯誤、違背法令、量刑
    失之過重或輕縱，而未依上揭意旨指出具體事由，或形式上
    雖已指出具體事由，然該事由縱使屬實，亦不足以認為原判
    決有何不當或違法者（例如：對不具有調查必要性之證據，
    法院未依聲請調查亦未說明理由，或援用證據不當，但除去
    該證據仍應為同一事實之認定），皆難謂係具體理由，俾與
    第二審上訴制度旨在請求第二審法院撤銷、變更第一審不當
    或違法之判決，以實現個案救濟之立法目的相契合，並節制
    濫行上訴，最高法院97年度台上字第892號判決意旨參照。
二、本件原審依憑上訴人即被告廉永福之自白，以及上訴人為警
    查獲後所排放尿液經採樣送驗之結果，確呈海洛因代謝物嗎
    啡陽性反應，有台灣尖端先進生技醫藥股份有限公司100 年
    5 月12日濫用藥物檢驗報告在卷可憑，及卷內本院被告前案
    紀錄表，認定上訴人前於民國88年間因施用毒品案件，經依
    臺灣桃園地方法院88年度毒聲字第5348號裁定送觀察、勒戒
    後，認有繼續施用毒品之傾向，經同院以88年度毒聲字第59
    38號裁定令入戒治處所施以強制戒治，於89年3 月16日停止
    戒治，所餘戒治期間付保護管束，嗣於保護管束期間，因違
    反保護管束規定情節重大，經同院以89年度毒聲字第5619號
    裁定撤銷停止戒治，令入戒治處所施以強制戒治，於90年8
    月22日強制戒治執行完畢，並經臺灣桃園地方法院檢察署檢
    察官以91年度戒偵字第1 號為不起訴處分確定。又於94年間
    犯施用第一級毒品罪，經本院以94年度上訴字第850 號判處
    有期徒刑8 月，上訴後，經最高法院以95年度臺上字第86號
    判決駁回上訴而確定；復於95年間犯施用第一級毒品罪，經
    臺灣桃園地方法院於95年6 月28日以95年度訴字第394 號判
    處有期徒刑8 月，於95年8 月7 日確定；上開二罪刑，嗣經
    臺灣桃園地方法院以95年度聲字第4066號裁定應執行有期徒
    刑1 年3 月確定，於96年3 月29日縮短刑期假釋出監並付保
    護管束，於96年6 月6 日保護管束期滿未經撤銷假釋，以已
    執行完畢論。再於98年間，因施用第一級毒品，經臺灣板橋
    地方法院以98年度訴字第1958號判決判處有期徒刑8 月，嗣
    經本院以98年度上訴字第3169號駁回上訴確定，於99年7 月
    1 日執行完畢。復基於施用第一級毒品海洛因之犯意，於10
    0 年4 月28日14時38分許為警採尿時往前回溯26小時內之某
    時，在其所租用位於新北市○○區○○路315 號4 樓之住處
    ，以針筒注射之方式施用第一級毒品海洛因1 次。適用毒品
    危害防制條例第10條第1 項，刑法第11條前段、第47條第1
    項，論處上訴人施用第一級毒品，累犯，處有期徒刑9 月。
    核無違誤或不當。
三、本件上訴人即被告廉永福不服原判決，提起上訴，上訴意旨
    略以：上訴人自99年7 月1 日施用毒品案件執行完畢，依法
    視列為毒品管制人口2 年，上訴人每3 月均自動至管區警局
    驗尿，並無檢察官所指於100 年4 月28日14時38分許為警採
    尿時回溯26小時內施用第一級毒品海洛因，實感原審法院判
    決不當云云。第查：證據之取捨及證據之證明力如何，由事
    實審法院自由判斷，此項自由判斷職權之行使，倘係基於日
    常生活經驗所得之定則者，即屬合於經驗法則。若本於理則
    上當然之定則所為之論斷，即為合乎論理法則，均不容任意
    指摘為違法或不當（最高法院30年上字第597 號判例、91年
    度台上字第2395號、87年度台上字第2168號、85年度台上字
    第4531號、83年度台非字第318 號、83年度台上字第1008號
    等判決參照）。原審依據上揭事證綜合判斷，認定上訴人確
    有施用第一級毒品之行為，已敘述認定事實之證據及理由，
    並非憑空推論所為證據之論斷，復無違經驗法則及論理法則
    。且被告於原審之自白，就起訴書所記載於100 年4 月28日
    14時38分許為警採尿時往前回溯26小時內之某時，在其所租
    用位於新北市○○區○○路315 號4 樓之住處，以針筒注射
    之方式施用第一級毒品海洛因1 次之犯罪事實，無何保留，
    予以承認等語（見原審卷第33頁背面、第36頁背面）。又上
    訴人另稱係每3 個月至管區警局驗尿，惟毒品施用後於尿液
    、血液中可檢出之最大時限，與施用劑量、施用頻率、施用
    方法、施用者飲水量多寡、個人體質、代謝情況、檢體收集
    時間點及所用檢測方法之靈敏度等因素有關，因個案而異，
    一般於尿液中可檢出之最大時限，海洛因為2 至4 天，此有
    行政院衛生署管制藥品管理局92年7 月23日管檢字第092000
    5609號函釋可稽，足徵上訴人上開具任意性之自白確與事實
    相符，堪可採信。上訴意旨恣意翻異前供，否認有何犯行，
    指摘原判決有所不當云云，非唯與其自白齟齬，亦與卷內訴
    訟資料不相適合，要非依據卷內資料，指摘原判決有何採證
    、認事、用法或量刑等足以影響原判決本旨之不當或違法。
    本院經核原審已詳敘認定事實所憑證據、認定理由及量刑依
    據。從形式上觀察，原判決並無認定事實錯誤、量刑瑕疵或
    違背法令之情形。被告上揭上訴理由，並未具體指述原審有
    何認事用法之違誤。依上開說明，本件被告提起之上訴，顯
    無具體理由而不合法定程式應予駁回，並不經言詞辯論為之
    。
據上論斷，應依刑事訴訟法第367條前段、第372條，判決如主文
。
中    華    民    國    100    年    9    月    16    日
                  刑事第十三庭  審判長法  官  蔡新毅
                                      法  官  曾淑華
                                      法  官  林秋宜
以上正本證明與原本無異。
如不服本判決，應於收受送達後10日內向本院提出上訴書狀，其
未敘述上訴之理由者並得於提起上訴後10日內向本院補提理由書
（均須按他造當事人之人數附繕本）「切勿逕送上級法院」。
                                      書記官  胡勤義
中    華    民    國   100    年    9     月    19    日